臺灣高等法院臺南分院刑事判決
                                    109年度上易字第710號
上  訴  人
即  被  告  李順德



上列上訴人因竊盜案件，不服臺灣臺南地方法院109年度易字第1
055號中華民國109年10月27日第一審判決（起訴案號：臺灣臺南
地方檢察署109年度偵字第15923號），提起上訴，本院判決如下
：
    主  文
上訴駁回。
    事實及理由
壹、犯罪事實：
    李順德意圖為自己不法所有，基於竊盜之犯意，於民國109
    年8月26日凌晨1時30分許，持其所有客觀上可供兇器使用之
    活動鉗1支，至陳淑珍位於臺南市○市區○○街00○0號住宅後方
    ，先行以上開活動鉗破壞紗門之鋁條並刺穿紗網開啟鋁門後
    ，進入住宅內竊取陳淑珍所有放置於二樓書桌抽屜內之日幣
    4000元、韓幣11,000元及美金5元得手後離去。嗣因陳淑珍
    鄰居方郁萱發現李順德行跡可疑報警處理，經警前往現場於
    上址後方之防火巷發現李順德藏匿於該處而當場逮捕，並扣
    得李順德所有之活動鉗1支，因而查悉上情。
貳、認定犯罪事實所憑之證據及理由：
一、證據能力部分：
    本判決所引用為判斷基礎之下列證據，關於被告以外之人於
    審判外陳述之傳聞供述證據，檢察官、被告於本院均同意作
    為證據使用，或知有傳聞證據之情形而未於言詞辯論終結前
    聲明異議（見本院卷第83頁），本院審酌該等證據作成時之
    情況，認為適當，均具有證據能力。
二、證明力部分：
    上開犯罪事實，業據被告坦承不諱（見本院卷第83頁），核
    與告訴人陳淑珍、證人方郁萱於警詢之指證相符（見警卷第
    10-15頁），並有搜索扣押筆錄、扣押物品目錄表、現場照
    片8張、贓物認領保管單附卷可稽（見警卷第16-22、31-34
    頁），另有活動鉗1支扣案可資佐證。被告上開任意性自白
    ，核與事實相符，堪以採信。
三、本件事證明確，被告上開犯行，足以認定，應依法論科。
參、論罪科刑及維持原判決之理由：
一、按刑法第321 條第1 項第3 款之攜帶兇器竊盜罪，係以行為
    人攜帶兇器竊盜為其加重條件，此所謂兇器，其種類並無限
    制，凡客觀上足對人之生命、身體、安全構成威脅，具有危
    險性之兇器均屬之，且祇須行竊時攜帶此種具有危險性之兇
    器為已足，並不以攜帶之初有行兇之意圖為必要。被告雖另
    辯稱：我被抓的時候，身上都沒有帶工具，工具是在腳踏車
    菜籃內云云，惟被告係持活動鉗剪斷告訴人住處後方紗門鋁
    條後，再進入告訴人之住處行竊乙情，業據被告自承在卷（
    見本院卷第86頁），足見被告係使用活動鉗為工具破壞紗門
    使其得以入內行竊，而扣案之活動鉗得以將堅硬之鋁條剪斷
    ，且為金屬材質，足見其質地極為堅硬，顯為客觀上足對人
    之生命、身體、安全構成威脅，而屬具有危險性之兇器。是
    被告於上開竊盜犯行中，使用活動鉗破壞紗門侵入他人住宅
    行竊，核其所為，係犯刑法第321條第1項第1款、第2款、第
    3款之攜帶兇器毀越門扇侵入他人住宅竊盜罪。
二、維持原判決之理由：
　㈠原審依前揭事證，適用刑法第321條第1項第1款、第2款、第3
    款、第38條第2項、刑法施行法第1條之1第1項之規定，並審
    酌被告不思憑己力賺取生活所需，竟心生貪念而為行竊，漠
    視他人財物之所有權，對民眾財產安全及社會治安均造成相
    當之危害，且曾有多次竊盜之前科紀錄尚在假釋中，猶未能
    警惕而再犯下本案，應予相當程度之非難，惟念及被告犯後
    自始坦承犯行，尚知悔悟，兼衡其犯罪所採取之手段，竊得
    之財物業經被害人領回，暨其國小畢業之之智識程度及家庭
    狀況等一切情狀，就被告犯行，量處有期徒刑11月；並認扣
    案之活動鉗1支，係被告所有供其犯本案竊盜罪所用之物，
    應依刑法第38條第2項前段規定，宣告沒收之；被告竊得之
    日幣4,000元、韓幣1萬1,000元及美金5元，因已合法發還被
    害人，有贓物認領保管單1紙在卷可憑，依刑法第38條之1第
    5項規定，就該犯罪所得不予宣告沒收。
　㈡經核其認事用法並無違誤，量刑亦稱允當。上訴意旨仍指摘
    原判決量刑過重，惟按，量刑之輕重，屬事實審法院得依職
    權自由裁量之事項，苟已斟酌刑法第57條各款所列情狀，而
    未逾越法定刑度，不得遽指為違法。原審法院所量處被告刑
    責，已審酌被告之素行、犯罪所生危害、犯罪情狀、智識程
    度、家庭狀況及犯罪後態度等一切情狀，於法定刑度內妥為
    裁量，並無不當或違法之情形，復與比例原則、平等原則、
    罪責相當原則相合。更何況被告自74年起迄109年止，多次
    因犯竊盜罪入監服刑，期間更曾多次經法院宣告強制工作3
    年，其於109年3月20日因竊盜案縮短刑期假釋出監等情，有
    台灣高等法院被告前案紀錄表附卷可參（見本院卷第33-49
    頁），隨即於假釋期間再犯本案，以其前科及素行，難認原
    判決量刑有何過重之情形。是本件被告上訴為無理由，應予
    駁回。
肆、應適用之法條：刑事訴訟法第368 條。
本案經檢察官周文祥提起公訴，檢察官蔡麗宜到庭執行職務。
中　　華　　民　　國　　110 　年　　1 　　月　　28　　日
                  刑事第七庭    審判長法  官  吳勇輝
                                      法  官  周紹武
　　　　　　　　　　　　　　　　      法  官  吳錦佳
以上正本證明與原本無異。
不得上訴。
　　　　　　　　　　　　　　　　　　　書記官  王杏月
中　　華　　民　　國　　110 　年　　1 　　月　　28　　日
本判決論罪科刑條文：
中華民國刑法第321條
犯前條第1項、第2項之罪而有下列情形之一者，處6月以上5年以
下有期徒刑，得併科50萬元以下罰金：
一、侵入住宅或有人居住之建築物、船艦或隱匿其內而犯之。
二、毀越門窗、牆垣或其他安全設備而犯之。
三、攜帶兇器而犯之。
四、結夥三人以上而犯之。
五、乘火災、水災或其他災害之際而犯之。
六、在車站、港埠、航空站或其他供水、陸、空公眾運輸之舟、
    車、航空機內而犯之。
前項之未遂犯罰之。